# 新租赁准则

提问人：song2003921 时间：2022-02-15 11:25:15
请问陈老师@chenyiwei，甲公司租赁了一个完整独立的仓库，但是租金按实际存储的货物支付，假设每吨 50 元，租期 18 个月。请问如何确认使用权资产？
谢谢！

回答人：chenyiwei
这种情况下的租金取决于承租人对租赁资产的使用情况，属于可变租赁付款额且不取决于指数或比率，故无需确认使用权资产和租赁负债。

提问人：一云 时间：2022-03-08 10:02:10
老师： 在 2021 年 1 月 1 日以前欠付的租金在其他应付款列报，在2021-1-1日，要转到租赁负债 列报吧？
一云

回答人：chenyiwei
“在 2021 年 1 月 1 日以前欠付的租金”的具体产生原因是什么？是确实发生了拖欠（逾期支付），还是由会计处理原因造成（例如会计上直线法确认租赁费用，而合同约定租金逐年递增，导致确认负债）？
如果是前者，则在新准则下并入租赁负债；如果是后者，则在首次执行日将该负债余额冲抵使用权资产账面价值。

提问人：sjmeng1985 时间：2022-03-21 17:31:00
请教各位版主及各位大侠：
公司租入房屋一处，租赁协议签订 5 年，每年支付租金，如一次性支付 5 年租金，按 8 折优惠，公司一次性支付了 5 年租赁费，麻烦请教各位大侠：
（ 1 ）使用权资产是按照优惠后的租金折现还是优惠前的租金折现？
（ 2 ）预付的租金是直接冲减租赁负债吗，如果按照优惠后的租金折现，会造成租赁负债为 0 ，只留下租赁负债-未确认融资费用是负数，这个负数在报表怎么列式。
（ 3 ）如按照优惠前租金折现，优惠前后租金差异是不是属于利息收入？

回答人：chenyiwei
因为 5 年租金已经一次性付清，故直接按照实际支付的租金总额确认使用权资产即可，无租赁负债。也不需要先按照每年租金折现确认使用权资产和租赁负债，再将一次性付清租金视为金融负债的终止确认。

提问人：Echo_123 时间：2022-04-12 19:34:59
各位老师好，我想请教一个问题：一家从事分布式光伏发电的企业，租赁企业厂房进行发电。合同约定，发电优先企业使用，余量上网，且租金可以免于支付，但电价需要有一定的折让，企业按照折让后的电价确认收入，问题：
1 、是否应将该项经济活动看成两项业务，一项为销售电费（按照折让前确认收入），一项为租赁业务（按照新租赁准则进行会计处理）
2 、是否有相关的案例准则作为支撑。

回答人：chenyiwei
你的理解基本合理。相当于光伏企业租赁屋顶建设光伏电站，向该出租人销售电力的折价款相当于屋顶租金（可变租金），电力销售收入按正常的上网电价确认，屋顶租金计入成本。

提问人：595699395 时间：2023-01-06 08:32:39
请问陈老师，这部分租金是全都作为可变租赁付款额，从而不确认使用权资产吗？还是说要识别出实质固定付款额

回答人：chenyiwei
一般可以全部作为可变租赁付款额，从而不确认使用权资产。但如果有最低电量约定的，则对应于最低电量的部分可以视为实质固定付款额。

提问人：kkwhy 时间：2022-04-21 16:24:12
请教陈版，租赁合同约定付款方式为押一付六，由旧准则调整为新准则，预付的六个月租金调整分录是否为借：使用权资产 贷：费用

回答人：chenyiwei
预付租金不论在原准则还是新准则下都应当是资产，因此不应存在新准则下大额费用被转回并确认使用权资产的情况？

提问人：槿畔 时间：2022-05-13 18:53:05
陈老师，想问一下，企业做为承租方租赁房屋 7 年，半年支付一次租金，计算未确认融资费用时，年折现率是否也要减半处理？

回答人：chenyiwei
半年度折现率=（1+年度租赁内含利率或者承租人增量借款利率）^(1/2)-1。

提问人：quke001 时间：2022-06-11 18:05:16
请教陈版有关新租赁准则相关处理问题
1 、公司 2021 年租赁一厂房，合同约定租赁期2021.1.1-2021.12.31，本年初确定未来将新建厂房，并估计在2023.6.30搬迁至新厂房。审计按照预估的2021.1.1-2023.6.30的租赁期限确认了使用权资产及租赁负债。 2022 年初公司估计原先估计2023.6.30搬迁至新厂房现在需要推迟到2023.12.31。若折现率发生改变， 2021 年年报审计对上述事项如何进行处理？
1 ）不改变原预估至2023.6.30的会计处理，对新增的 2023 年 6 月-12月预估期按照新租赁进行处理，将 2023 年6-12月的租金按照新确定的折现率折现到 2021 年末并确认使用权资产及租赁负债等？
2 ）重新对预估的2021.12.31-2023.12.31租赁期按照新确定的折现率确认使用权资产及租赁负债，并调整 2021 年末账面使用权资产及租赁负债等的账面价值？
2 、公司 2021 年租赁一厂房，合同约定租赁期2021.1.1-2021.12.31，公司合理估计将续租至2025.12.31.因此 2021 年初按照预估的2021.1.1-2025.12.31租赁期确认使用权资产及租赁负债。
2021 年末公司估计将续租至2026.12.31（并未发生重大事件或重大变化，仅仅是依据历史习惯）。若折现率不发生改变， 2021 年末公司应如何进行处理？
1 ）不改变原先的会计处理，待 2025 年末重新估计租赁期并确认使用权支持及租赁负债？
2 ） 2021 年末按照2021.12.31-2026.12.31的预估期重新确认使用权支持及租赁负债，并调整 2021 年末使用权资产及租赁负债的账面价值。若公司 2022 年末估计将续租至2027.12.31，则继续按照前述方法执行？

回答人：chenyiwei
1 、要考虑原租赁有无续租选择权（2023.6.30后），如有续租选择权的，应视为对是否行权的估计发生变化，应当根据新的租赁期重新确定租赁付款额，并相应调整折现率。如果此前的租约没有续租选择权，通过另行谈判修改租约，延长租赁半年的，则延长的租赁期不属于单独租赁，应按新租赁准则第二十九条处理。
2 、同理，作为对续租选择权的估计发生变化处理，应采用 2 ）“2021年末按照2021.12.31-2026.12.31的预估期重新确认使用权支持及租赁负债，并调整 2021 年末使用权资产及租赁负债的账面价值。若公司 2022 年末估计将续租至2027.12.31，则继续按照前述方法执行”。

提问人：wx_635b3e159e42 时间：2022-10-28 10:34:12
请教陈版主，如果企业房屋租赁合同签订日期为 2021 年 10 月 15 日-2022年 10 月 14 日和 2022 年 10 月 15 日-2023年 10 月 14 日，从合同来看其实不能满足租赁准则豁免条件， 2021 年审计并未对该租赁标的进行使用权资产的确认，以“短期租赁”将其豁免， 2022 年审计时我应该如何处理？

回答人：chenyiwei
应考虑 2021 年将其作为短期租赁豁免是否符合规定，即在 2021 年末，是否即可以合理预见到 2022 年 11 月租赁到期后会续租，合理地将续租年限纳入租赁期考虑。

提问人：小会 计 先生 时间：2022-11-08 00:02:00
陈老师及各位大神好，想请教一个关于租赁准则的问题：我们公司与供应商签订了 30 年的房屋租赁合同，但是具体以 5 年为一个付款周期，目前仅约定第一个 5 年每年的租金为 140 万元，下一个 5 年的租金需在上一周期届满前一个月由双方协商确定，此情形下，可否认定租赁期为 30 年，租赁付款额为 700 万元，按照 140 （ _P/A_ ， _i_ ， _5_ ）折现并以该金额确认使用权资产？或者认定租赁期为 _30_ 年，租赁付款额为 _4200_ 万元，按照 _140_ （P/A，i， 30 ）折现并以该金额确认使用权资产？或者是别的方式确认？我觉得后续未确定的租金既不属于可变租赁付款额，也不属于实质可变租赁付款额，在后续租金不确定的情况下可以认为在 30 年的租赁期中可以确定的租赁付款额就是第一个周期需要支付的 700 万元并按第一种方法折现并确认使用权资产，感谢陈老师及各位大神指教

回答人：chenyiwei
首先要确定租赁期，即当前 5 年期满后租金的重新协商是否意味着后 25 年的租赁是可撤销的。如果是不可撤销租赁期，则按 30 年确定，依据当前租金水平估算后续租赁付款额及其现值。以后如果重新协商调整了以后年度的租金的，则按租赁变更处理。
你的“后续未确定的租金既不属于可变租赁付款额，也不属于实质可变租赁付款额，在后续租金不确定的情况下可以认为在 30 年的租赁期中可以确定的租赁付款额就是第一个周期需要支付的700 万元并按第一种方法折现并确认使用权资产”的理解在实务中可以接受。